臺灣嘉義地方法院刑事判決　　　　九十六年度訴字第三八五號
公　訴　人　臺灣嘉義地方法院檢察署檢察官
被　　　告　甲○○
　　　　　　　　　　生）
　　　　　　　　　　號
上列被告因違反毒品危害防制條例案件，經檢察官提起公訴（九
十六年度毒偵字第三五三號），因被告於本院準備程序中就被訴
事實為有罪之陳述，經本院合議庭裁定由受命法官獨任以簡式審
判程序審理判決如下：
    主  文
甲○○施用第一級毒品，處有期徒刑捌月，減為有期徒刑肆月，
如易科罰金，以新臺幣壹仟元折算壹日，扣案第一級毒品海洛因
捌小包內之海洛因（驗餘淨重共零點柒壹公克），均沒收銷燬之
，各該外包裝袋共捌個，均沒收；又施用第二級毒品，處有期徒
刑肆月，減為有期徒刑貳月，如易科罰金，以新臺幣壹仟元折算
壹日，扣案第二級毒品甲基安非他命包（含包裝袋驗餘淨重共
零點玖伍玖公克）內之甲基安非他命，均沒收銷燬之，各該外包
裝袋共個、玻璃球管吸食器壹組、斜削吸管貳支、夾鏈袋玖拾
伍個，均沒收。應執行有期徒刑伍月，如易科罰金，以新臺幣壹
仟元折算壹日。扣案第一級毒品海洛因捌小包內之海洛因（驗餘
淨重共零點柒壹公克）及第二級毒品甲基安非他命包（含包裝
袋驗餘淨重共零點玖伍玖公克）內之甲基安非他命，均沒收銷燬
之，各該外包裝袋共拾壹個、玻璃球管吸食器壹組、斜削吸管貳
支、夾鏈袋玖拾伍個，均沒收。
    事實及理由
一、本件犯罪事實及證據均引用起訴書之記載（如附件）。惟犯
    罪事實欄所記載之「安非他命」均更正為「甲基安非他命」
    ，海洛因重量更正為「（驗餘淨重共○點七一公克）」，甲
    基安非他命重量更正為「（含包裝袋驗餘淨重共○點九五九
    公克）」，證據補充「被告甲○○於審判中之自白、法務部
    調查局九十六年三月二十七日調科壹字第○九六二三○二七
    六四○號鑑定書、行政院衛生署管制藥品管理局管檢字第○
    九六○○○二八五九號鑑定書、代號與真實姓名對照表」。
二、本件被告甲○○曾因施用毒品案件經觀察、勒戒，於民國九
    十五年十一月八日執行完畢釋放，又於五年內再犯本件施用
    毒品犯行，依毒品危害防制條例第二十三條第二項規定，應
    依法逕行追訴處罰。又查海洛因、甲基安非他命分別為毒品
    危害防制條例第二條第二項第一款、第二款所定之第一級、
    第二級毒品，故核被告所為，係犯毒品危害防制條例第十條
    第一項之施用第一級毒品罪及同條第二項之施用第二級毒品
    罪。被告持有海洛因、甲基安非他命以施用，其持有之低度
    行為，應為各該施用之高度行為所吸收，均不另論罪。其所
    犯上開二罪，犯意各別，觸犯構成要件不同之罪名，應予分
    別論處，併合處罰。爰審酌被告曾因施用毒品經裁定觀察、
    勒戒執行完畢，猶未知警惕而再犯本案，且係於觀察勒戒執
    行完畢釋放後三月餘即再犯，足見其未徹底戒除施用毒品之
    惡習，惟念及施用毒品本質上係戕害自身健康之行為，尚未
    嚴重破壞社會秩序或侵害他人權益，且被告坦承犯行、犯後
    態度尚屬良好暨其犯罪之動機、目的、手段、智識程度等一
    切情狀，分別量處如主文所示之刑。
三、又按犯罪在九十六年四月二十四日以前者，除本條例另有規
    定外，依下列規定減刑：一、死刑減為無期徒刑。二、無期
    徒刑減為有期徒刑二十年。三、有期徒刑、拘役或罰金，減
    其刑或金額二分之一。中華民國九十六年罪犯減刑條例第二
    條第一項定有明文。而被告上開犯行之犯罪時間均在九十六
    年四月二十四日以前，復無不得減刑之例外情形，自合於上
    開條例第二條第一項第三款之規定，均應依法減其宣告刑二
    分之一，並就減刑後之刑期定其應執行之刑及均諭知易科罰
    金之折算標準。
四、扣案之白色粉末十一包，經鑑驗結果，其中八包確含有海洛
    因成分（驗餘淨重共○點七一公克）、其餘三包（含包裝袋
    驗餘淨重共○點九五九公克）確含有甲基安非他命成分，有
    法務部調查局九十六年三月二十七日調科壹字第○九六二三
    ○二七六四○號鑑定書、行政院衛生署管制藥品管理局管檢
    字第○九六○○○二八五九號鑑定書各一紙在卷足稽，是上
    開扣案之海洛因及安非他命，不問屬於犯人與否，均應依毒
    品危害防制條例第十八條第一項前段規定宣告沒收銷燬之。
    另扣案上開海洛因之外包裝袋八個，均具防止內容物裸露、
    逸出及潮濕功能，均係被告所有供施用海洛因使用之物；扣
    案上開甲基安非他命之外包裝袋共三個，均具防止內容物裸
    露、逸出及潮濕功能，及玻璃球管吸食器一組、斜削吸管二
    支，均係被告所有供施用甲基安非他命使用之物；夾鏈袋九
    十五個，則係被告所有供預備施用甲基安非他命使用之物，
    且以上扣案之物均係被告所有等情，業據被告供陳在卷，均
    應依刑法第三十八條第一項第二款規定宣告沒收。
五、據上論斷、應依刑事訴訟法第二百七十三條之一第一項、第
    二百九十九條第一項前段、第三百十條之二、第四百五十四
    條第二項，毒品危害防制條例第十條第一項、第二項、第十
    八條第一項前段，刑法第十一條、第三十八條第一項第二款
    、第四十一條第一項前段、第五十一條第五款，中華民國九
    十六年罪犯減刑條例第二條第一項第三款、第九條、第十條
    第一項，判決如主文。
本案經檢察官邱美英到庭執行職務。
中　　華　　民　　國　九十六　年　  七　　月  二十六　日
                  刑事第四庭    法　官　吳育霖
上列正本證明與原本無異。
如不服本判決，應於判決送達後10日內向本院提出上訴狀（應附
繕本）。
中　　華　　民　　國　九十六　年　  七　　月  二十六　日
                                書記官  林美芳
附錄本案論罪科刑法條：
毒品危害防制條例第十條
施用第一級毒品者，處六月以上五年以下有期徒刑。
施用第二級毒品者，處三年以下有期徒刑。
